臺灣高等法院民事裁定　　　　　　　　　 96年度抗字第397號
抗　告　人　甲○○
上列抗告人與相對人乙○○間，因假扣押事件，對於中華民國96
年3月1日臺灣板橋地方法院96年度裁全字第1401號裁定，提起抗
告，本院裁定如下：
    主  文
抗告駁回。
抗告訴訟費用由抗告人負擔。
    理  由
一、按：「債權人就金錢請求或得易為金錢請求之請求，欲保全
    強制執行者，得聲請假扣押。」、「假扣押，非有日後不能
    強制執行或甚難執行之虞者，不得為之。」、「請求及假扣
    押之原因，應釋明之。」、「釋明事實上之主張者，得用可
    使法院信其主張為真實之一切證據。」民事訴訟法第 522條
    第1項、第523條第1項、第526第1項、第284條前段分別定有
    明文。又：「所謂因釋明而應提出之能即時調查之證據，係
    指當事人於釋明其事實上之主張時，應同時提出可供法院得
    隨時進行調查之證據而言，故當事人如未同時提出供釋明用
    之證據，法院自無裁定限期命其補正之必要。」、「當事人
    之主張或陳述，與釋明有別，所謂釋明，係指當事人提出即
    時可以調查之證據，俾法院信其主張為真實之謂 (參照民事
    訴訟法第284條)。當事人之主張或陳述，並非使法院得心證
    之證據方法，自非釋明。」、「聲請假處分，應就其請求及
    假處分之原因釋明之，所謂釋明，乃提出能即時調查之證據
    使法院信其主張之事實為真實者也。」最高法院75年度臺抗
    字第453號、72年度臺上字第1018號、79年度臺抗字第210號
    等裁判意旨，亦可資參照。
二、本件抗告人於原法院之聲請意旨略以：相對人與抗告人係同
    事、同鄉及鄰居關係，95年12月20日向抗告人緊急週轉新臺
    幣20萬元，言明農曆春節前歸還；96年2月5日突留一封信，
    言明投資失敗，避居他處，從此不接電話，即失蹤影；為此
    ，求為於其所有財產在20萬元範圍內，准予假扣押之裁定，
    以資保全等語；惟查抗告人於其假扣押之聲請狀，未據提出
    使法院信其主張事實為真實、能即時調查之證據，以釋明其
    請求及假扣押之原因，依前揭法條規定、最高法院裁判意旨
    ，其聲請假扣押於法尚有未合，原法院裁定駁回其聲請，核
    無違誤。
三、抗告人不服原裁定，提起抗告，提出借據、相對人之信函各
    乙紙，雖足以釋明其請求原因，但並未就「有日後不能強制
    執行或甚難執行之虞」之事實，提出證據釋明之。至於抗告
    人所提出其個人所謂「幾句內心話」、「96年 3月11日記事
    」之書狀，無非係其主張或陳述，並非使法院得心證之證據
    方法，自非釋明。從而，其持以指摘原法院裁定不當，求予
    廢棄，為無理由，應予駁回。
據上論結本件抗告為無理由，爰裁定如主文。
中　　華　　民　　國　　96　　年　　3 　　月　　22　　日
                    民事第五庭
                        審判長法　官  林丁寶
　　　　　　　　　　　        法　官　蔡芳齡
　　　　　　　　　　　        法　官　陳博享
正本係照原本作成。
不得再抗告。
中　　華　　民　　國　　96　　年　　3 　　月　　23　　日
　　　　　　　　　　　　　　　書記官  鄭靜如
